Fernando de Jesus Santos

e-mail-fernandobcl@yahoo.com.br • Tel.: (11) 94846-1475 • São Paulo • Brasil

linkedin.com/in/fernando-santos-jesus

DESENVOLVEDOR FRONT END | PROGRAMADOR FRONT END

RESUMO DE QUALIFICAÇÃO

Profissional em fase de transição de carreira da área de Análise de Suporte para a área de Desenvolvimento Web. Experiência em contribuir no desenvolvimento de projetos, garantindo o alinhamento com as últimas tendência e ferramentas do setor, tais como aplicações de tecnologias. Vivência na utilização de linguagens de programação como HTML, CSS e JavaScript, promovendo o desenvolvimento de projetos, aplicativos, sistemas web e softwares personalizados atuando com Front end. Habilidades em compreender as necessidades dos usuários e clientes aplicando soluções eficientes.

EXPERIÊNCIA PROFISSIONAL

R.S. Infraestrutura 4

Unisys Brasil

Aug 2015 – Jun 2022 | São Paulo

Suporte nível 1 e 2 com atendimento presencial e remoto, diagnóstico e correção de defeitos. Configuração de Notebooks\Desktops\Servidores Dell para novos usuários e troca de equipamentos de usuários já ativos e ajustes no perfil de acesso ao AD (Active Directory), gestão de ativos.

Instalação, manutenção, e configurações de sistemas como parte de uma operação de field service.

Técnico de suporte

Apr 2015 – Aug 2015 | São Paulo

Manpower Professional LTDA

Suporte e Reparo de Hardware em automação bancaria, todas as peças do caixa eletrônico Itaú, reparo de equipamento comercial Carrefour como, teclados Tec 65, leitores de cartões, balança datalogic, scanner de mão Zebra, verificador de preço tanca, placa mãe, thin client, gavetas flip top.

FORMAÇÃO

Universidade Nove de Julho Bacharel em Sistema de Informação Feb 2014 – Nov 2017 | São Paulo

CONHECIMENTO E HABILIDADES

HTML5 • CSS3 • Java Script • VS Code • Git - Github • Figma • Cloud • Suporte • Gerenciamento • Linux • Windows

IDIOMAS

Português